# Maulidyah Intan

# Graphic Designer, Estimator Percetakan, Junior Programmer

⊠ maulyintan88@gmail.com

@ 085785741046

Malang, 8 Agustus 1996

Alamat Rumah : Jl. Pahlawan Usman No. 25 RT 005/RW 01 Pakisaji,

Malang - Jawa Timur

: Jl. H. Muchtar Nuh No. 23A Petukangan Utara, Alamat Kos

Pesanggrahan - Jakarta Selatan

# **Job Experience**

# Product Specialist @ printyuk.com

Desember 2019 - Sekarang // Pesanggrahan, Jakarta Selatan

- Mengembangkan dan menentukan produk yang akan dipasarkan di website
- ▶ Bekerja sama dengan Tim Development untuk membangun website dan membantu dalam pembuatan database
- Memberikan pengetahuan kepada tim sales tentang produk secara berkala
- Delakukan update harga dan produk secara berkala
- ▶ Membantu UI/UX Designer untuk membuat konten mockup produk
- > Membantu Tim IT untuk melakukan revisi dari tim sales dan produksi pada dashboard sistem

# Graphic Designer & Estimator Percetakan @ jakartacetak.com

Agustus 2014 - Desember 2019 // Matraman, Jakarta Timur

- Mendesain website jakartacetak.com untuk diberikan kepada web developer
- ▶ Bertemu klien untuk membahas tentang konsep dan kebutuhan desain
- ▶ Berpikir kreatif untuk menghasilkan ide-ide dan konsep-konsep baru dan mengembangkan desain interaktif
- ▶ Berinovasi/menyesuaikan kembali desain dalam keterbatasan biaya dan waktu
- Mempresentasikan ide dan konsep yang telah dibuat
- ▶ Proofreading untuk menghasilkan karya yang akurat dan berkualitas tinggi
- Memastikan desain tidak bermasalah dan layak untuk diproduksi/dicetak
- Melakukan kalkulasi dan menentukan harga produk
- Menentukan lama proses pengerjaan produk
- Menentukan proses cetak dan finishing produk
- Memantau harga bahan baku dan melakukan negosiasi harga dengan distributor

# Siswa Magang @ PT. Yellow Printing (jakartacetak.com)

Desember 2012 - November 2013 // Matraman, Jakarta Timur

- Melakukan finishing produk percetakan
- Membantu designer grafis untuk menyelesaikan pekerjaan
- Melakukan pengecekan barang sebelum dilakukan pengiriman
- Membantu sales untuk melakukan proses pemasaran
- Membantu operator produksi melakukan proses cetak

# **Organizational Experience**

# Sekolah Menengah Keatas

- ▶ Ketua Modern Dance Komunitas Grafika Dance Foundation (2012 -2013)
- ▶ Anggota Extrakulikuler Tari Traditional (2011-2013)
- ▶ Anggota PASKIBRAKA (2011-2013)

#### Kuliah

- ▶ Anggota Divisi Humas BEM STIKOM CKI (2017-2018)
- ▶ Bendahara UKM CKI Photography (2016-2017)
- ▶ Anggota UKM Musik (2016)

# **About Me**

Saya menyukai mempelajari hal-hal baru dan berkompetisi untuk menjadi lebih baik. Saya merupakan orang yg berpikir kritis. Hal yang paling saya kuasai diantara pengalaman saya adalah sebagai layouter buku dan estimator percetakan. Saat ini saya sedang tertarik dengan pemrograman, sehingga saya masih terus belajar dan penasaran tentang hal ini.

# **Skills**

# **Programming Languages**

HTML, CSS (Bootstrap, UIKit), PHP, Database (MySQL)

## **Tools & Platforms**

Git, Wordpress, Docker, Navicat, Bitbucket, GitHub, Trello, XAMPP, Laragon

# Framework

Codeigniter, Laravel

# Design

Freehand, CorelDraw, Adobe Photoshop Adobe Illustrator, Adobe Indesign, Adobe Flash, Adobe Pagemaker

# **Education**

# Stikom CKI

2015 - 2019 // Jakarta Timur Jurusan Sistem Informasi Komputer

### SMK Negeri 4 Malang

2011 - 2014 // Jawa Timur Jurusan Persiapan Grafika (Desain Grafis)

#### SMP Negeri 4 Kepanjen

2008 - 2011 // Jawa Timur

#### SD Negeri 3 Pakisaji

2002 - 2008 // Jawa Timur